# 急求陈版主，股改时合并比例错误怎么解释？？

提问人：马达加斯加 1 时间：2013-09-19 21:44:30
一家拟在新三版挂牌的企业甲， 2009 年溢价取得A公司80%的股权，价款为 150 万元，另外20%的股权由甲的实际控制人的妻子取得（已支付对价）。同年，甲将40%的股权无偿转让给实际控制人的妻子，且已办理工商变更手续，但企业账上没有反映，仍是反映的150 万元的长期股权投资， 2012 年 2 月底企业股改时仍按80%的比例进行合并，现在如何解释比较好？？

回答人：chenyiwei
此问题还是建议按照前期会计差错更正处理。

提问人：马达加斯加 1 时间：2013-09-21 12:42:39
版主的意思是推翻股改时的报告？？

回答人：chenyiwei
如果股改报告确有错误，还是建议更正。现在阶段更正比将来信息已经公开后再更正，其成本和影响要小得多。